

Protección Sísmica Estructural



Colina de la Paz 191	E-mail
Col. Bulevares, Lomas Verdes	jcdelgado99@hotmail.com
Naucalpan de Juárez, Estado de México	jcdelgado99@yahoo.com
CP 53140	jcdelgado99@gmail.com
	jcdelgado@innovasismo.com
Teléfonos	Twitter
(55) 5344-6721	@jcdelgado99
Celular	
(55) 4638-1015	Facebook
	Jc Delgado

#### ANTECEDENTES

Ingeniero civil con especialidad en Estructuras, Maestría en Ingeniería Financiera (en la UVM) y Maestría en Administración de la Energía y sus Fuentes Renovables (en el ITESM virtual), 30 años de experiencia en Empresa Multinacional del Sector Cervecero y Empresa de Edificación Prefabricada, ocupando en los últimos años posiciones Directiva y Gerenciales en las áreas de Ingeniería, Finanzas, Ventas, I+D e IT (SAP), liderando equipos de hasta 28 personas.

#### **OBJETIVOS**

Directiva en Innovación y Desarrollo de nuevas soluciones a los productos de Ingeniería y su Coordinación Financiera Internacional (en proceso de creación, incubación en INNOVAUNAM), contribuir a la mejora continua en la reducción de riesgos sísmicos y desarrollo de nuevos productos para la Sociedad de Consumo Mundial apoyando el desarrollo de la Protección Civil, Sustentabilidad, Medio ambiente y las Energías Renovables.

## FORMACIÓN ACADÉMICA

## Universidad Nacional Autónoma de México (UNAM)

FES Acatlán UNAM, Ingeniero Civil con especialidad en Estructuras.

## Universidad del Valle de México (UVM)

Campus Santa Fe, Maestría en Ingeniería Financiera.

## Universidad Iberoamericana (IBERO)

Campus Santa Fe, Diplomado en Diseño de Ciudades Sustentables.

# Instituto de Tecnológico de Estudios Superiores de Monterrey (ITESM)

Campus Santa Fe, Maestría en Administración de las Energías Renovables.



Protección Sísmica Estructural

#### EXPERIENCIA PROFESIONAL

Director de Innovación y Desarrollo Tecnológico (I+DT).

## Estructuras Prefabricadas con aislamiento sísmico | Prefamovil - Innova Sismo

01 de febrero 2014 – actual

Difundir y Promover el uso y conocimiento de las Estructuras Prefabricadas con elementos Presforzados y Aislamiento y Amortiguamiento Sísmico en Zonas Sísmicas, resaltando las ventajas de Beneficios Financieros y promover la Implementación de sistema de aislamiento Sísmico con nuestra empresa.

A cargo del Comité de la promoción en Centroamérica en países como Nicaragua, Costa Rica, Colombia y Ecuador.

Dictando conferencias sobre temas de sustentabilidad, certificación LEED y protección sísmica de estructuras así como asesoría en temas financieros de evaluación de proyectos de inversión.

Con InnovaSismo se tienen el honor de haber sido escogido por un ranking de la revista MUNDO EJECUTIVO de mayo de 2017 como la startup número 10 de 20 empresas más innovadores de México, gracias a la incubación en InnovaUNAM. Se anexa publicación para su conocimiento.

#### Asesor Técnico ANIPPAC.

#### Estructuras Prefabricadas | ANIPPAC

01 de febrero 2014 – actual

Difundir y Promover el uso y conocimiento de las Estructuras Prefabricadas con elementos Presforzados en Zonas Sísmicas, resaltando las ventajas de Beneficios Financieros y promover la Implementación de sistema de aislamiento Sísmico para la Asociación Nacional de Industriales del Presfuerzo y la Prefabricación, A.C. en México.

A cargo del Comité de Innovación y Desarrollo Tecnológico, desarrollando los Manuales de análisis y diseño estructural de elementos prefabricados, y del Manual de recomendaciones de aislamiento y disipación sísmica en elementos prefabricados y del Comité de Desarrollo Operacional, a cargo del Manual de sustentabilidad y de la Marca de Calidad Sustentable ANIPPAC.



Protección Sísmica Estructural

#### Gerente Técnico de Ventas.

## Aislamiento y Disipación Sísmica | mageba México-Tecnologías Estructurales

01 de septiembre 2015 - 31 de agosto 2016

Difundir y Promover el uso y conocimiento del aislamiento sísmico en las Estructuras en Zonas Sísmicas, resaltando las ventajas de Beneficios Financieros y promover la Implementación de sistema de aislamiento Sísmico, con productos mageba.

A cargo de la promoción y venta en México y América Latina de dispositivos de disipación de energía sísmica, juntas de dilatación y apoyos estructurales de la marca mageba y apoyo al Departamento Técnico de Diseño Sísmico de proyectos internacionales a cargo de mageba internacional y mageba USA principalmente.

## Especialista Estructural de Sistemas de Aislación Sísmica.

## Aislamiento y Disipación Sísmica | Gallegos Consultores, S.A. de C.V.

01 de junio 2014 - 28 de febrero 2015

Difundir, analizar y diseñar sistemas de aislamiento sísmico en las Estructuras en Zonas Sísmicas, resaltando las ventajas y promover la Implementación de sistema de aislamiento Sísmico, en estructuras diseñadas en Gallegos Consultores.

## Gerente de Ingeniería/ Gerente de

## Evaluación Proyectos de Inversión | Grupo MODELO, SAB de CV

01 de Agosto 2000 – 13 de junio del 2013

Implementación de sistema SAP en las Unidades Estratégicas de Grupo MODELO con módulos (PS e IM) de control de proyectos de inversión, compras y control financiero del CAPEX de Grupo MODELO.

Implementación y Roll-out en las Unidades Estratégicas de Negocios (UEN's) de Grupo MODELO (Agencias de Ventas, Fábricas Cerveceras y Fabricas de Servicios, así como Unidades Deportivas Profesionales) para la capacitación y migración de Módulos de SAP en Grupo MODELO.

Establecimiento de la Oficina de Administración de Proyectos en Ingeniería (PMO) alienada a PMI, para el control financiero del CAPEX

Diseño y construcción de la Planta de Compañía Cervecera de Coahuila, desde el control financiero hasta aspectos de Ingeniería civil de la misma.



Protección Sísmica Estructural

## Director de Desarrollo Tecnológico (I+D)

## / Gerente de Ingeniería | Grupo TICONSA, SA de CV

01 de Agosto 1994– 20 de julio del 2000

Implementación de sistema de control de Plantas Portátiles de Prefabricación y Presfuerzo (SIPI) para la Edificación prefabricada.

Apoyo en la creación de diferentes elementos prefabricados que se patentaron para solución específica de Hoteles prefabricados

Investigación y desarrollo de diferentes soluciones constructivas para edificaciones prefabricadas.

## Gerente de Construcción | Constructora MYL, SA de CV

01 de Agosto 1987-20 de junio de 1990.

Control de construcción y control financiero de avance de obras.

Desarrollo y presentación de concursos de obra para Gobierno (PEMEX, CFE, TELMEX, etc)

## Supervisor de Construcción | PROSUCO, SA de CV

01 de enero 1982-20 de marzo de 1987.

Supervisión de construcción y control financiero de avance de obras de INFONAVIT (Unidad Habitacional TENAYO X en Santa Cecilia).



Protección Sísmica Estructural

Certificación en Habilidades y Conocimientos de Precios Unitarios del Instituto Mexicano en Ingeniería de Costos (IMIC)
Certificación de PMP (Project Management Professional) en el Project Management Institute (PMI)
Diplomado en Astronomía, en la IBERO Santa Fe.
Miembro del IABSE, PCI, ACI y ACSE desde 1994.
Cursos de Manejo de Módulos PS, IM y RPM de SAP (Sistema de Control Administrativo Empresarial Integrado)
Curso de Análisis Estructural en SAP 2000 y ETABS
Curso de Análisis Estructural en Gen de MIDAS.
Curso de Introducción al Diseño Estructural con Aisladores y Disipadores Sísmicos en Tohoku University, Sendai, Japón.
PERIENCIA ACADEMICA  Desarrollando actualmente la investigación de uso de fibras poliméricas para sustitución de acero de refuerzo estructural en elementos prefabricados y presforzados de concreto con el CENAPRED, la UNAM, y SIKA Gmb Suiza.
Desarrollando actualmente el libro "Análisis Inelástico: un enfoque moderno de la disipación de energía sísmica"
Desarrollo de patentes en proceso de "plataformas marinas de concreto presforzado" y "disipadores sísmicos con Torones de Presfuerzo y Plásticos Termoestables".
Presentación en el 4to Congreso Internacional de Estructuras Prefabricadas, de la ANIPPAC y de la Universidad de Guanajuato, en Octubre 2013, con la ponencia "Aplicación de los Disipadores Sísmicos en las Estructuras Prefabricadas"



Protección Sísmica Estructural

Presentación en el 13th Congreso Mundial de Aislamiento y Disipación Sísmica (13th WCSI) en Sendai, Japón del 21 al 27 de septiembre del 2013 con la ponencia de "Bussiness Interruption".
Artículo publicado en 15 World Congress on Earthquake Engineering, Lisboa, Portugal, agosto 2012. "Bussiness Interruption: a finacial scope"
Artículo publicado en revista ANIPPAC, "Efectos en las Estructuras en el sismo de Kobe, Japón de 1995"
Artículos publicado en revista VECTOR, "Puentes con Elementos Presforzados Grandes"
Participación en el Libro "Manual de Diseño de Estructuras Prefabricadas y Presforzadas" editado por ANIPPAC y el Instituto de Ingeniería UNAM (2000)
Presentaciones en Congresos Mundiales de Ingeniería Sísmica desde Acapulco (11WCEE), Auckland (12WCEE), Vancouver (13WCEE), Beijing (14WCEE), Lisboa (15WCEE) y Sendai, Tokyo (13 WCSI).
Auxiliar de Profesor académico en la FES Acatlán UNAM desde 1987.
Becario en el Instituto de Ingeniería de la UNAM de 1985 a 1994 con el Dr. Jorge Ávila Rodríguez.